臺灣高雄地方法院刑事判決　　　　　　　　　　　　九十一年度易字第二七九三號
　　公　訴　人　臺灣高雄地方法院檢察署檢察官
　　被　　　告　甲○○
右列被告因毒品危害防制條例案件，經檢察官提起公訴（九十一年度毒偵緝字第二八
五號），本院判決如左：
    主  文
甲○○無罪。
    理  由
一、公訴意旨略以：被告甲○○前因施用毒品案件，經依台灣高雄少年法院裁定送勒
    戒處所觀察、勒戒後，認無繼續施用毒品之傾向，由台灣高雄少年法院於民國（
    下同）八十九年七月二十六日以八十九年度少調字第一四一四號為不付審理之裁
    定。嗣被告又基於施用毒品犯意，於九十年五月九日或該日回溯二十四小時內之
    某時，在不詳處所施用第二級毒品安非他命，而於九十年五月九日在台東縣台九
    公路旁為警方臨檢採尿查獲，復經臺灣高雄地方法院以九十年度毒聲字第五一三
    七號裁定送勒戒處所觀察、勒戒後，認有繼續施用毒品之傾向。因認被告涉有毒
    品危害防制條例第十條第二項施用第二級毒品罪嫌。
二、按犯罪事實應依證據認定之，無證據不得推定其犯罪事實。又不能證明被告犯罪
    者，應諭知無罪之判決，刑事訴訟法第一百五十四條、第三百零一條第一項分別
    定有明文。又認定不利被告之事實，須依積極證據，苟積極證據不足為不利於被
    告事實之認定時，即應為有利於被告之認定，不必有何有利之證據；事實之認定
    ，應憑證據，如未能發現相當證據，或證據不足證明，自不能以推測或擬制之方
    法，以為裁判基礎，最高法院三十年度上字第八一六號、四十年度台上字第八六
    號分別著有判例。
三、本件公訴人認被告甲○○涉有毒品危害防制條例第十條第二項施用第二級毒品安
    非他命罪嫌，無非以被告於九十年五月九日經警查獲後，採其尿液送請台東縣衛
    生局檢驗結果，檢出甲基安非他命陽性反應，有該局九十年五月十一日尿液檢驗
    成績書一紙附卷可稽，及被告前因施用毒品案件，經依臺灣高雄少年法院裁定送
    觀察、勒戒後，認無繼續施用毒品之傾向，由該院於八十九年七月二十六日以八
    十九年度少調字第一四一四號不付審理之裁定，有臺灣高等法院被告全國前案紀
    錄表在卷足憑，其於五年後再犯毒品危害防制條例第十條第二項之罪，經觀察、
    勒戒後，認有繼續施用毒品之傾向，亦有臺灣高雄地方法院九十年度毒聲字第五
    一三七號觀察、勒戒裁定書及臺灣高雄看守所九十一年六月二十六日高所坤戒勒
    字第一一七三號函送之證明書各一份附卷可參，為其依據。惟查，訊之被告矢口
    否認有於右開時地施用第二級毒品安非他命之犯行，辯稱：伊於九十年五月九日
    被查獲之時或該日回溯二十四小時內之某時並無施用安非他命，其係於被查獲一
    個月後才又連續吸食安非他命約五、六次等語（見本院九十一年十月三日審判筆
    錄）。
四、經查，本院依職權將被告於九十年五月九日經警查獲所採其尿液送請高雄醫學大
    學附設中和紀念醫院檢驗結果，呈安非他命及甲基安非他命陰性反應，有該醫院
    濫用藥物尿液檢驗報告一紙在卷可稽；又該醫院係以ＥＩＡ（酵素免疫分析法）
    及ＧＣ／ＭＳ方法（即氣相層析質譜儀分析法）檢驗，而ＧＣ／ＭＳ方法係以氣
    相層析質譜儀作藥物及其代謝物之定性及定量分析，幾乎不會有偽陽性反應產生
    ，此已為藥物學界之通論，並經行政院退除役官兵輔導委員會所屬之榮民總醫院
    台北分院以八三北總字第三０五九號函示在案；而警員於九十年五月九日查獲被
    告後，採其尿液送請台東縣衛生局檢驗結果，雖檢出甲基安非他命陽性反應，有
    該局九十年五月十一日尿液檢驗成績書一紙附卷可稽，惟該檢驗方法係以免疫學
    分析法及ＴＡＸＩ-ＬＡＢ（毒物色層分析法）方法檢驗，該二種檢驗方法在藥
    物學界中存有偽陽性即誤驗之可能，其準確性自不如ＧＣ／ＭＳ方法（即氣相層
    析質譜儀分析法），自應以ＧＣ／ＭＳ方法（即氣相層析質譜儀分析法）之檢驗
    結果為最妥適之認定。基此，依高雄醫學大學附設中和紀念醫院檢驗結果，被告
    並無施用安非他命之反應，是被告所辯其於九十年五月九日被查獲之時或該日回
    溯二十四小時內之某時並無施用安非他命，尚堪採信。準此，本案被告既否認於
    九十年五月九日被查獲之時或該日回溯二十四小時內之某時有何施用安非他命犯
    行，此外，復查無其他積極證據足資證明被告犯罪，揆諸前揭說明，自應為被告
    無罪之諭知。至被告自承於被查獲一個月後才又連續吸食安非他命約五、六次等
    情，因本案為無罪之論知，該犯行與本案並無審判不可分之適用，本院自不能併
    為審理，應交由檢察官另行偵辦，併此敘明。
據上論斷，應依刑事訴訟法第三百零一條第一項前段，判決如主文。
中      華      民      國    九十一    年      十      月     十七     日
                                  臺灣高雄地方法院刑事第一庭
                                      法  官    官信成
右正本證明與原本無異。
如不服本判決，應於判決送達後十日內，向本院提出上訴狀。
                                      書記官    黃意雯
中      華      民      國    九十一    年      十      月     十七     日
